【裁判字號】    91,訴,1178
【裁判日期】    920520
【裁判案由】    毒品危害防制條例
【裁判全文】
臺灣桃園地方法院刑事判決                        九十一年度訴字第一一七八號
    公  訴  人  臺灣桃園地方法院檢察署檢察官
    被      告  甲○○
右列被告因違反毒品危害防制條例案件，經檢察官提起公訴（九十年度毒偵字第四五
Ｏ七號、九十一年度毒偵字第二七四號），本院判決如左：
    主  文
甲○○連續施用第一級毒品，處有期徒刑拾月，扣案之海洛因參包（驗餘淨重零點參
壹公克）、海洛因參包（驗餘淨重零點參捌公克）沒收銷燬之；又連續施用第二級毒
品，處有期徒刑陸月，扣案之安非他命壹包（驗餘淨重零點零肆柒捌公克）、安非他
命伍包（驗餘淨重貳點壹柒壹零公克）、安非他命陸包（驗餘淨重貳點壹零柒肆公克
）、安非他命殘渣袋拾陸個（殘渣無法析離）沒收銷燬之，扣案之分裝匙壹支、吸食
器壹支均沒收；應執行有期徒刑壹年參月，扣案之海洛因參包（驗餘淨重零點參壹公
克）、海洛因參包（驗餘淨重零點參捌公克）、安非他命壹包（驗餘淨重零點零肆柒
捌公克）、安非他命伍包（驗餘淨重貳點壹柒壹零公克）、安非他命陸包（驗餘淨重
貳點壹零柒肆公克）、安非他命殘渣袋拾陸個（殘渣無法析離）沒收銷燬之，扣案之
分裝匙壹支、吸食器壹支均沒收。
    事  實
一、甲○○前因施用毒品案件，經本院裁定送觀察、勒戒，認無繼續施用毒品傾向，
    由本院以八十六年度易字第四八三八號判決免刑，並於民國八十七年九月二十九
    日確定。詎甲○○毒癮難卻，猶不知悔悟，竟基於施用第一級、第二級毒品之概
    括犯意：
    （一）自九十年十月初某日起至九十一年一月十五日凌晨一時十分許為警查獲後
          採尿時點往前回溯九十六小時內某時點止，在桃園縣八德市○○路○段一
          四二五號大溪地汽車賓館五Ｏ一室、同縣大溪鎮○○路○段二三巷八號住
          處，連續施用第二級毒品安非他命多次，平均二、三天施用一次；又自九
          十年十月初某日起至九十一年一月十五日凌晨一時十分許為警查獲後採尿
          時點往前回溯二十六小時內某時點止，在上揭住處，連續施用第一級毒品
          海洛因多次，平均一、二星期施用一次，。
    （二）嗣於九十年十一月七日上午十一時二十分許，在桃園縣八德市○○街七巷
          底，為警員盤檢查獲，扣得安非他命一包（驗餘淨重Ｏ‧Ｏ四七八公克，
          另扣得之海洛因三包、大麻一包，業經本院以九十一年度易字第一三六八
          號判決持有第一級毒品處有期徒刑五月確定）；復於同年十一月十五日晚
          上八時二十分許，在桃園縣八德市○○路○段一四二五號大溪地汽車賓館
          五Ｏ一室，為警員臨檢查獲，並扣得海洛因三包（驗餘淨重Ｏ‧三一公克
          ）、安非他命五包（驗餘淨重二‧一七一Ｏ公克）、安非他命殘渣袋十六
          個（殘渣無法析離）及其所有供施用毒品之分裝匙一支；再於九十一年一
          月十五日凌晨一時十分許，在桃園縣八德市○○街一三八巷七號，為警員
          盤查查獲，扣得海洛因三包（驗餘淨重Ｏ‧三八公克）、安非他命六包（
          驗餘淨重二‧一Ｏ七四公克）及其所有供施用毒品之吸食器一支，迨經本
          院以九十一年毒聲字第八九五號裁定送臺灣桃園看守所附設勒戒處所觀察
          、勒戒，認有繼續施用毒品傾向，復經本院於九十一年七月十七日以九十
          一年度毒聲字第二○九一號裁定令入戒治處所施以強制戒治，期間為一年
          。
二、案經桃園縣警察局大溪分局、中壢分局報請臺灣桃園地方法院檢察署檢察官偵查
    起訴。
    理  由
一、右揭事實，業經被告甲○○於本院審理時坦承不諱，且被告三次被查獲所採集之
    尿液經送驗結果，均呈安非他命陽性反應，第三次被查獲所採集之尿液經送驗結
    果，呈嗎啡陽性反應，此有桃園縣衛生局不法藥物尿液檢定書二紙、法務部調查
    局九十一年一月十八日調科壹字第Ｚ0000000000號檢驗通知書一紙附
    卷可稽，另扣案之毒品、殘渣袋送驗結果，成分分別為安非他命、海洛因，亦有
    法務部調查局九十年十二月四日（九十）陸（一）00000000號鑑定通知
    書、九十一年一月三十日調科壹字第Ｏ八ＯＯＯ五Ｏ八二號鑑定通知書、國防部
    憲兵司令部刑事鑑識中心九十一年八月二十三日（91）綱得字第一一三四九號鑑
    驗通知書、九十一年九月二十六日（91）綱得字第一二七三一號鑑驗通知書、九
    十一年九月十八日（91）綱得字第一二三Ｏ二號鑑驗通知書各一紙在卷可憑，是
    被告自白與事實相符，堪以採信。又被告前因施用毒品案件，經本院裁定送觀察
    、勒戒，認無繼續施用毒品傾向，由本院以八十六年度易字第四八三八號判決免
    刑，並於八十七年九月二十九日確定，復因施用毒品案件，經本院以九十一年毒
    聲字第八九五號裁定送臺灣桃園看守所附設勒戒處所觀察、勒戒，認有繼續施用
    毒品傾向，再經本院於九十一年七月十七日以九十一年度毒聲字第二○九一號裁
    定令入戒治處所施以強制戒治一年等節，此有台灣高等法院被告全國前案紀錄表
    、本院九十一年毒聲字第八九五號裁定、臺灣桃園看守所附設勒戒處所九十一年
    七月八日桃所澄衛勒字第Ｏ四四七號函、本院九十一年度毒聲字第二○九一號裁
    定各一份在卷可按，從而其係前犯毒品案件經免刑判決確定後，於五年內二犯本
    件犯行之情，亦足認定。是本件事證明確，被告犯行堪予認定。
二、按海洛因、安非他命分別為毒品危害防制條例第二條第二項第一款、第二款所規
    範之第一級毒品及第二級毒品，被告甲○○予以施用，核其所為係犯同條例第十
    條第一項、第二項之施用第一級毒品海洛因、第二級毒品安非他命罪。其持有海
    洛因、安非他命之低度行為為施用海洛因、安非他命之高度行為所吸收，均不另
    論罪。而其先後多次施用海洛因、安非他命之行為，時間緊接，方法相同，觸犯
    構成要件相同之罪，顯均係基於概括之犯意所為，均為連續犯，應依刑法五十六
    條之規定，均以一罪論，並均加重其刑。公訴人雖僅就被告於九十年十一月十五
    日晚上八時二十分為警查獲後採尿回溯前九十六小時止內之某一時點、九十一年
    一月十五日凌晨一時十分為警查獲後採尿回溯前九十六小時止內之某一時點，施
    用安非他命二次，另於九十一年一月十五日凌晨一時十分為警查獲後採尿回溯前
    二十六小時止內之某一時點，施用海洛因一次之犯行起訴，然檢察官就犯罪事實
    一部起訴者，其效力及於全部，本件被告如事實欄所載其餘施用部分之犯罪事實
    ，與前揭論罪科刑之部分，有連續犯之關係，已如前述，本院自應就屬於裁判上
    一罪之部分一併加以審判，附此敘明。被告所犯上開施用毒品海洛因、安非他命
    二罪間，犯意各別，行為互異，應予分論併罰。爰審酌被告前經觀察、勒戒，仍
    不知悔改、警惕，猶繼續施用毒品，惟其施用毒品係自戕行為，尚無危害他人，
    且犯後已坦承犯行，犯後態度尚佳等一切情狀，分別核情量處如主文所示之刑，
    並定其應執行刑。
三、扣案之安非他命一包（驗餘淨重Ｏ‧Ｏ四七八公克）、安非他命五包（驗餘淨重
    二‧一七一Ｏ公克）、安非他命殘渣袋十六個（殘渣無法析離）、安非他命六包
    （驗餘淨重二‧一Ｏ七四公克）、海洛因三包（驗餘淨重Ｏ‧三一公克）、海洛
    因三包（驗餘淨重Ｏ‧三八公克），均係查獲之毒品，應依毒品危害防制條例第
    十八條第一項前段規定沒收銷燬之。扣案之分裝匙一支、吸食器一支，係被告所
    有供施用毒品之器具，亦據被告於審理時供承在卷，爰依刑法第三十八條第一項
    第二款之規定宣告沒收。
據上論斷，應依刑事訴訟法第二百九十九條第一項前段，毒品危害防制條例第十條第
一項、第二項、第十八條第一項前段，刑法第十一條前段、第五十六條、第五十一條
第五款、第三十八條第一項第二款，判決如主文。
本案經檢察官王以文到庭執行職務。
中        華        民        國    九十二    年    五    月    二十    日
                                  臺灣桃園地方法院刑事第一庭
                                          法  官  黃梅淑
右正本證明與原本無異。
如不服本判決，應於判決送達後十日內向本院提出上訴狀( 應附繕本 )，上訴於
臺灣高等法院。
                                          書記官  孫立文
中        華        民        國   九十二   年   五   月    二十六    日
附論罪科刑依據之法條：
毒品危害防制條例第十條
施用第一級毒品者，處六月以上五年以下有期徒刑。
施用第二級毒品者，處三年以下有期徒刑。
毒品危害防制條例第十八條
查獲之毒品及專供製造或施用毒品之器具，不問屬於犯人與否，均沒收銷
燬之。但合於醫藥或研究之用者，得不予銷燬。
前項合於醫藥或研究用毒品或器具之管理辦法，由法務部會同行政院衛生
署定之。


司法院資訊處製作；財團法人民間司法改革基金會備份。
